臺灣新北地方法院刑事判決
111年度審交訴字第149號
公  訴  人  臺灣新北地方檢察署檢察官
被      告  黃國基



上列被告因公共危險等案件，經檢察官提起公訴（111年度調偵
字第1178號），被告於本院準備程序中就被訴事實為有罪之陳述
，經本院合議庭裁定由受命法官獨任進行簡式審判程序，判決如
下：
    主  文
黃國基因過失傷害人，處拘役參拾日，如易科罰金，以新臺幣壹
仟元折算壹日。又駕駛動力交通工具發生交通事故，致人傷害而
逃逸，處有期徒刑陸月，如易科罰金，以新臺幣壹仟元折算壹日
。
    事  實
一、黃國基領有普通重型機車駕駛執照，於民國110年10月4日20
    時26分許，騎乘車牌號碼000-000號普通重型機車，沿新北
    市三重區頂崁街198巷往頂崁街方向行駛，行經頂崁街198巷
    與頂崁街交岔路口欲右轉頂崁街時，本應注意轉彎車應讓直
    行車先行，而依當時天候陰、夜間有照明、柏油路面乾燥、
    無缺陷、無障礙物、視距良好等情，並無不能注意之情事，
    竟疏未注意及此，貿然右轉進入頂崁街，適李伊婷騎乘車牌
    號碼000-000號普通重型機車，沿新北市三重區頂崁街往疏
    洪東路方向直行而至，兩車閃避不及發生碰撞，致李伊婷人
    車倒地，受有右側膝部擦挫傷瘀腫、右側後胸壁挫傷之傷害
    。詎黃國基明知駕駛動力交通工具發生交通事故致人傷害，
    應即採取救護或其他必要之措施，且依當時二車發生撞擊後
    李伊婷即人車倒地，應可知李伊婷已因此事故受有傷害，竟
    仍基於肇事逃逸之犯意，未盡其救護義務，亦未留下聯絡方
    式，或停留現場等候警方處理，即逕自騎乘機車離去。嗣經
    警據報到場處理並調閱監視器錄影畫面後，始循線查悉上情
    。
二、案經李伊婷訴由新北市政府警察局三重分局報告臺灣新北地
    方檢察署檢察官偵查起訴。
    理  由
壹、程序方面：
    本件被告黃國基所犯係死刑、無期徒刑、最輕本刑為3年以
    上有期徒刑以外之罪，其於準備程序中就被訴事實為有罪之
    陳述，經法官告知簡式審判程序之旨，並聽取公訴人及被告
    之意見後，依刑事訴訟法第273條之1第1項規定，由本院合
    議庭裁定由受命法官獨任進行簡式審判程序，且依刑事訴訟
    法第273條之2及第159條第2項規定，不適用傳聞法則有關限
    制證據能力之相關規定，合先敘明。
貳、實體方面：
一、上揭犯罪事實，業據被告黃國基於偵查中、本院準備程序及
    審理時均坦承不諱，核與證人即告訴人李伊婷於警詢時及偵
    查中之證述相符，並有新北市立聯合醫院乙種診斷書1紙、
    監視器錄影畫面截圖照片6張、道路交通事故現場圖、道路
    交通事故調查報告表㈠、㈡各1份、道路交通事故照片12張、
    道路交通事故肇事人自首情形記錄表1份、證號查詢機車駕
    駛人、車輛詳細資料報表各2紙、監視器錄影畫面光碟1片在
    卷可稽（見110年度偵字第47979號偵查卷第21、23、29、33
    至47、51、63至69頁）。按汽車行駛至交岔路口，轉彎車讓
    直行車先行，道路交通安全規則第102條第1項第7款定有明
    文。案發當時，被告為具有通常常識、心智正常且考領有普
    通重型機車駕駛執照之成年人，對於上開交通規則不容諉為
    不知，而觀諸前揭卷附道路交通事故調查報告表㈠所載，案
    發當時天候陰、夜間有照明、柏油路面乾燥無缺陷、無障礙
    物、視距良好，足見被告並無不能注意之情事，竟未禮讓直
    行之告訴人機車先行即貿然右轉駛入頂崁街而肇事，其駕駛
    行為具有過失，至為灼然；且被告之過失行為與告訴人之受
    傷結果間，具有相當因果關係，亦可認定。綜上所述，足認
    被告之自白核與事實相符，應可採為認定事實之依據。本案
    事證明確，被告犯行均堪認定，應依法論科。
二、論罪科刑：
  ㈠核被告所為，係犯刑法第284條前段之過失傷害罪，及同法第
    185條之4第1項前段之駕駛動力交通工具發生交通事故致人
    傷害而逃逸罪。
  ㈡被告所犯上開2罪間，犯意各別，行為互殊，應予分論併罰。
  ㈢爰審酌被告騎乘機車參與道路交通，本應小心謹慎以維自身
    及他人之安全，竟疏未注意轉彎時應讓直行車先行而肇事，
    致告訴人受傷，且迄未與告訴人達成和解而取得告訴人之諒
    解，兼衡其過失程度、告訴人所受之傷害程度，及被告騎乘
    普通重型機車肇事致告訴人受傷後，未停留在案發現場，趨
    前照料受有傷勢之告訴人，或通報警方、救護人員到場實施
    救護，反自行騎車逃離現場，顯然欠缺尊重用路人生命安全
    之觀念，惟念其犯後尚能坦承犯行之態度，並衡酌其自陳國
    小畢業之智識程度、目前無業，小孩經濟狀況不佳、須幫忙
    照顧孫子之生活狀況等一切情狀，分別量處如主文所示之刑
    ，並均諭知如易科罰金之折算標準，以資懲儆。
上論斷，應依刑事訴訟法第273條之1第1項、第299條第1項前段
，刑法第185條之4第1項前段、第284條前段、第41條第1項前段
，刑法施行法第1條之1第1項，判決如主文。
本案經檢察官朱柏璋提起公訴，經檢察官高智美到庭執行職務。
中　　華　　民　　國　　111 　年　　10　　月　　26　　日
                  刑事第二十五庭  法  官      曾淑娟
如不服本判決，應於判決送達後20日內敘明上訴理由，向本院提
出上訴狀（應附繕本），上訴於臺灣高等法院。其未敘述上訴理
由者，應於上訴期間屆滿後20日內向本院補提理由書「切勿逕送
上級法院」。
                                  書記官      王若安
中　　華　　民　　國　　111 　年　　10　　月　　27　　日
附錄本案論罪科刑法條全文：　
中華民國刑法第185條之4
駕駛動力交通工具發生交通事故，致人傷害而逃逸者，處6月以
上5年以下有期徒刑；致人於死或重傷而逃逸者，處1年以上7年
以下有期徒刑。
犯前項之罪，駕駛人於發生交通事故致人死傷係無過失者，減輕
或免除其刑。

中華民國刑法第284條
因過失傷害人者，處1年以下有期徒刑、拘役或10萬元以下罰金
；致重傷者，處3年以下有期徒刑、拘役或30萬元以下罰金。